# 再次请教陈版，关于等级产品的成本核算，与期末存货跌价测试

提问人：小 岛 螃蟹 时间：2022-05-04 22:30:45
再次请教陈版，关于这个帖子的回复https://bbs.esnai.com/forum.php?mod=viewthread&tid=5460173&highlight=，等级产品ABCD四个品级如果按平均分配成本，导致BCD当时分配的成本就已经远高于BCD级的售价了，如果企业只销售A级，不销售或很少销售BCD级这样会调节利润，我认为还是以上年平均售价以受益原则分配ABCD品成本更合理，可以避免只销售A级品影响利润的问题。
关于当月仓库日常A品级因自然物理原因降级为BCD品级，您说减值准备的测试和计提一般在期末，因为有些企业会出具季报甚至出具月报，所以视同每月进行存货跌价测试，将降级计入资产减值损失是否也是合理的？

回答人：chenyiwei
1 、如果只销售A级品，则库存的BCD级品应进行减值测试和计提减值准备。不会造成利润虚增的问题。
2 、计入资产减值损失的前提是确实按月或者按季进行减值测试和计提减值准备。如果做不到这一点还是正常体现在营业成本中。另外存货跌价准备转回是冲减营业成本的。

提问人：小 岛 螃蟹 时间：2022-05-06 21:05:00
@chenyiwei 请教陈版，企业如果准备IPO，上一年BCD级品远小于销售价格，计提了存货跌价准备减少上一年利润，并且当年未销售BCD品级，在下一年 1 月将BCD级品全部销售导致下一年利润虚增，将上一年利润转移至了下一年，而按受益原则分配成本将避免这一情况，基于这点ABCD级品平均分配成本是否不合理？

回答人：chenyiwei
保持一贯性很重要，既包括报告期内，也包括报告期之前。这比担心某一年的利润虚增更重要。